【裁判字號】    96,易,1598
【裁判日期】    970131
【裁判案由】    公然侮辱
【裁判全文】
臺灣士林地方法院刑事判決              96年度易字第1598號
公  訴  人  臺灣士林地方法院檢察署檢察官
被      告  甲○○○○○○○○.
上列被告因公然侮辱案件，經檢察官聲請以簡易判決處刑（96年
度偵字第7618號），本院士林簡易庭認為不宜以簡易判決處刑（
96年度士簡字第978 號），移由本院刑事庭依通常程序審理，並
判決如下：
    主  文
甲○○○○○○○○○○○○○○○○○○○○○○○無罪。
    理  由
一聲請簡易判決處刑意旨略以：被告甲○○○○○○○○○○○○○○○○○○○○○○○
  為中華航空公司機師，於民國96年5 月4 日下午4 時55分許，
  駕駛車號6750-DG 號自小客車，沿臺北市北投區○○○路行駛
  ，於路口處欲於100 公尺前左轉磺溪便道，竟疏未注意左側與
  其同向併行由告訴人乙○○騎乘之車號DXC-799 號輕型機車，
  欲同時右轉切入磺溪便道，雙方險些發生擦撞車禍，告訴人不
  滿被告之駕車方式而將該自小客車攔下理論，被告下車後在大
  馬路上，即公眾得以出入之公共場合，竟出於公然侮辱之犯意
  ，以英文辱罵「FUCK YOU」後，隨即返回車上離去，致告訴人
  深覺受辱。因認被告涉犯刑法第309 條第1 項之公然侮辱罪嫌
  。
二按犯罪事實應依證據認定之，無證據不得認定其犯罪事實，又
  不能證明被告犯罪者，應諭知無罪判決，刑事訴訟法第154 條
  、第301 條第1 項分別定有明文。而刑事訴訟上證明之資料，
  無論為直接證據或間接證據，均須達於通常一般之人均不致有
  所懷疑，而得確信其真實之程度，始得據為有罪之認定，若其
  關於被告是否犯罪之證明未能達此程度，而有合理之懷疑存在
  ，致使無從形成有罪之確信，根據「罪證有疑，利於被告」之
  證據法則，即不得據為不利被告之認定，此有最高法院76年台
  上字第4986號判例可稽。再按告訴人之告訴，係以被告受刑事
  訴追為目的，是其陳述是否與事實相符，自應調查其他證據以
  資審認，最高法院亦著有52年台上字第1300號判例可資參照。
三查公訴人認被告甲○○○○○○○○ ○○○○○○○○○ ○○○○○○涉犯上開犯行，
  係以告訴人乙○○之指訴，及當時告訴人與被告因行車糾紛均
  下車查看，若非被告出言不遜後，得悉告訴人聽得懂「FUCK
  YOU 」為辱罵之用語，被告何以無故立即返回車內，足見被告
  畏罪情虛，再告訴人與被告無宿怨嫌隙，告訴人於案發當日即
  報案，告訴人應無誣指被告之必要等情為其論據。訊據被告，
  ，固坦承伊於96年5 月4 日下午4 時55分，駕車由臺北市北投
  區○○○路左轉入磺溪便道時，告訴人亦騎車轉入磺溪便道，
  伊與告訴人均有下車對話等情不諱，惟堅決否認上揭犯行，辯
  稱：伊遭告訴人攔下車後，只問告訴人：「What is your
  problem （你的問題是什麼）？」，絕無以「FUCK YOU」辱罵
  告訴人等語。
四次查證人即告訴人乙○○雖於警詢及本院審理時，均一致證稱
  ：被告由臺北市○○○路左轉切入磺溪便道時，未減速且突然
  轉彎，被告車頭封住我的去路，險些造成車禍，我才騎車至被
  告所駕駛車之前方攔被告，被告一下車就開口罵我「FUCK YOU
  」，我便用英文跟被告說：「Do somebody drive turn left
  like you（有誰開車像你這樣左轉）？」等語，依告訴人對被
  告提起本件告訴，初始且表明不願和解（見本院96年10 月8日
  準備程序筆錄），堪認告訴人應甚介意遭辱罵「FUCK YOU」，
  果被告自其駕駛之自小客車下車後，即以「FUCK YOU」辱罵告
  訴人，何以告訴人當下未提出抗議，而僅質問被告開車之方式
  ？是以，告訴人證稱：被告一下車就以「FUCK YOU」辱罵伊云
  云，是否與事實相符，即值起疑。雖被告遭告訴人攔下後，未
  就告訴人指摘事項為回應，即離開現場，然據證人乙○○證稱
  ：因磺溪便道為單行道，後面又有車，我就將機車往前騎，想
  找空曠的地方再找被告瞭解其為何急促開車及辱罵我，我往前
  騎2 、30公尺後，發現被告找到停車位停車後，就離開該處，
  我將機車往騎走前，並未要被告隨同前往再進一步協商等語，
  堪認告訴人發現其質問被告時，其所停之機車阻礙磺溪便道之
  交通，即騎車離開與被告爭執之處所，離開前並未告知被告尚
  欲與其理論，告訴人未告知被告待其停車後會再與其討論行車
  糾紛，則被告見告訴人離開現場，主觀上認該爭執已結束，而
  離開現場，恆為事理之常，難以之執為被告畏罪情虛。又告訴
  人與被告雖素不相識，然因前述行車糾紛，難謂其未對被告心
  生不滿，從而尚難以告訴人與被告無宿怨嫌隙，即推斷告訴人
  無誣指被告之虞。
五綜上所述，本件唯一證據之證人乙○○證詞，有前述疑義，無
  從使本院有被告為上開犯行之確信，此外本院復查無其他積極
  證據，足認被告有檢察官起訴之公然侮辱犯行，依前開說明，
  自應為無罪之諭知。
六據上論斷，應依刑事訴訟法第452 條、第301 條第1 項，判決
  如主文。
七本案經檢察官湯偉祥到庭執行職務。
中    華    民    國    97    年    1     月    31    日
                  刑事第三庭  法  官      江翠萍
以上正本證明與原本無異。
如不服本判決，應於收受送達後10日內向本院提出上訴書狀，其
未敘述上訴之理由者並得於提起上訴後20日內向本院補提理由書
（均須按他造當事人之人數附繕本）。
                              書記官      陳慧玲
中    華    民    國    97    年    1     月    31    日


司法院資訊處製作；財團法人民間司法改革基金會備份。
